# 企业股改

提问人：zhaoli8893 时间：2015-04-18 06:42:51
请教各位，一家有限责任公司的股改对未分配利润有要求吗？如果未分配利润为负数的话，是否可以进行股份制改制？如可以的话，还是以净资产折股就可以吗？

回答人：chenyiwei
有限责任公司变更为股份有限公司，是以基准日经审计的帐面净资产整体折股，而不区分这些净资产原先的明细项目构成，因此净资产为负数的企业进行股改在法律上应无障碍。如果有些工商部门将其理解为资本公积补亏，则建议多沟通以消除歧义。

提问人：zhs7403 时间：2015-04-18 19:23:57
是否涉及减资问题？毕竟可能导致实收资本低于原来

回答人：chenyiwei
如果折股后股份有限公司股本低于原有限责任公司实收资本的，应按减资处理。

提问人：zico9999 时间：2015-04-18 22:47:46
陈版：相互参股的 2 家企业，A公司投资B集团25%，B公司投资A公司30%，在这种情况下，A、B公司均采用权益法核算长投，如何考虑参股情况下的投资收益？

回答人：chenyiwei
通过解联立方程组的方式计算。假设不考虑互相之间权益法投资收益时净利润分别为A200，B300，则： 200 ＋ 25 ％B＝A； 300 ＋30 ％A＝B。